【裁判字號】    98,抗,338
【裁判日期】    981211
【裁判案由】    停止執行
【裁判全文】
臺灣高等法院高雄分院民事裁定           98年度抗字第338號
抗  告  人  板信資產管理股份有限公司
法定代理人  乙○○
代  理  人  甲○○
相  對  人  活力岩企業有限公司
法定代理人  丙○○
上列抗告人因與相對人間聲請停止執行事件，對於民國98年10月
29 日 臺灣高雄地方法院98年度審聲字第332 號所為裁定提起抗
告，本院裁定如下：
    主  文
原裁定廢棄。
    理  由
一、抗告意旨略以：抗告人前聲請原法院以97年度執司字第8458
    3 號返還房屋強制執行事件，就坐落高雄市○○段○ ○段68
    9 、690 地號土地上之同段第3347建號（即同愛街30號地下
    2~5 樓）、3348建號（即同愛街30號地下1 樓）、3349建號
    （即同愛街28號1 樓）、3350建號（即同愛街30號1 樓）、
    3351建號（即同愛街30號2 樓）等房屋全部騰空遷讓交還。
    而相對人僅係占有上開建物，並無足以排除強制執行之權利
    ，其所提第三人異議之訴，顯無勝訴之望，應認本件無聲請
    停止執行之必要情形，原裁定認相對人之聲請為有理由而准
    許供擔保後停止系爭執行事件，顯有違誤。且相對人所提第
    三人異議之訴，僅聲請停止其中關於3348、3349建號建物（
    下稱系爭建物）之執行程序，然系爭建物係前述全部建物整
    棟大樓之門戶亦為整棟大樓之進出口，一旦停止執行，將連
    帶使其餘之房地無從進行執行程序，抗告人亦無從利用整棟
    大樓，故伊因停止執行所受損害，自應以全部執行標的物之
    總價值為計算標準。查前開執行標的物之5 建號房屋之課稅
    現值分別為新台幣（以下同）3,764,400 元、3,238,200 元
    、326,500 元、376,300 元、3,221,200 元，總額為10,926
    ,600元，各建物之土地持分之申報地價總額為9,035,525 元
    ，土地建物總值共計為19,962,125元，應以此為計算擔保額
    之標準；或依最高法院86年度台抗字第442 號裁定意旨所示
    「依強制執行法第18條第2 項所定擔保，係備供債權人未能
    即時受償或利用該標的物所受之損害額，或其因另供擔保強
    制執行所受之損害額定之，非以標的物之價值或其債權額為
    依據」，因執行標的物抗告人業與訴外人板信商業銀行股份
    有限公司以180,000,000 元出售予第三人四季地產開發股份
    有限公司，有買賣契約為證，抗告人出售後可得價金為38,1
    00,000元，如無法履約抗告人可能需負擔支付買受人3,600,
    000 元及其依郵政利率三年期年息1.035%計算利息1,708,78
    5 元，合計5,308,785 元之違約金損失，以此為相對人應供
    擔保之金額，以維抗告人之權益。原裁定僅令相對人提供88
    7,857 元之擔保金，顯然過低。另相對人先前曾以同一理由
    提起第三人異議之訴因未繳裁判費而遭原法院98年度審重訴
    字第413 號民事裁定駁回，其當時所聲請供擔保停止執行程
    序亦經鈞院98年度抗字第236 號裁定將第一審98年度審聲字
    第253 號准供擔保之裁定廢棄在案，茲相對人再以同一理由
    提起第三人異議之訴，顯係意圖延滯強制執行程序，爰請求
    予廢棄原裁定云云。
二、按法院因必要情形或依聲請定相當並確實之擔保，為停止強
    制執行之裁定者，該擔保金額之多寡應如何認為相當，固屬
    法院職權裁量之範圍。惟此項擔保係備供強制執行債權人因
    停止執行所受損害之賠償，故法院定擔保金額時，自應斟酌
    該債權人因停止執行可能遭受之損害，以為衡量之標準。又
    其數額應依標的物停止執行後，債權人未能即時受償或利用
    該標的物所受之損害額，或其因另供擔保強制執行所受之損
    害額定之，非以標的物之價值或其債權額為依據。（參照最
    高法院95年台抗字第781號、86年度台抗字第442號裁定意旨
    ）。又關於物之交付請求權之執行，債權人因債務人聲請停
    止執行，其可能遭受之損害，係債權人未能即時執行收回系
    爭建物，致受有不能自行使用收益、處分系爭建物之損害，
    即就不能自行使用收益而言，可能受有相當於租金額之損害
    ，就不能出賣或提供抵押權而言，可能受無法取得價款或貸
    款之損失，此外，尚包括標的物房屋之折舊、物價之變化、
    處分建物收取款項之資金使用預期利益、執行費用先行支出
    等損失，及將來苟因停止執行受有損害，尚須再次提起訴訟
    請求而增加勞費等等因素，均為法院於定擔保金額時所應斟
    酌考量之情形。本件抗告人聲請原法院以97年度司執字第84
    583 號返還房屋強制執行事件（下稱系爭執行事件），其執
    行名義（本院95年度重訴字第228 號民事判決）及實際聲請
    執行之標的物係包括系爭建物在內之前開5 個建號之全部建
    物而為強制執行。依抗告人所稱系爭建物係執行標的物大樓
    之地下室1 樓及地下停車場出入口，而本件執行案件係就前
    開5 個建號建物一併執行，則抗告人就其餘執行標的物之使
    用收益及處分，將因系爭建物停止執行之影響而不能執行致
    受損害，且抗告人所稱其已將執行標的物出售予第三人並訂
    有買賣契約，則其買賣價金及何時交付買賣標的物，出賣人
    之抗告人是否可能因遲延交付買賣標的物而應負違約責任，
    均攸關擔保金額之酌定，原法院未予調查審認，僅核定相對
    人提供887,857 元之擔保金即准停止執行，自有未洽。且原
    裁定所定之擔保金額，僅較以系爭建物課稅現值4,097,800
    元（0000000+333400）之訴訟期間4 年4 月之法定遲延利息
    887,857 元計算，並未考慮因系爭2 個建號房屋之停止執行
    ，會否影響及於其餘執行標的物之執行程序，如有影響以致
    全部執行程序勢必停止，則衡量擔保金額自應以全部執行標
    的物之價值及前述各項因素一併參酌，不得僅以該2 個建號
    房屋之現值為準，否則無異認為相對人得僅以支付略高於法
    定遲延利息之代價，即可停止經實體訴訟而取得執行名義之
    本件全部標的物之強制執行程序，對債權人之抗告人當非公
    平。本件原裁定就本件停止執行相對人應供擔保金額之多寡
    ，以及應併審酌之上開各項因素，並未予斟酌。依前開說明
    ，所為擔保金額之酌定自有未當。抗告意旨執以指摘原裁定
    擔保金額不當，求予廢棄，為有理由。又因本件執行相關卷
    證在原法院處理中，宜由原法院就近調查審認較為便捷，併
    兼顧審級利益，爰由本院將原裁定廢棄，發回原法院另為妥
    適處理。
三、另抗告人所主張相對人僅係占有上開建物，並無足以排除強
    制執行之權利，相對人所提第三人異議之訴，顯無勝訴之望
    ，應認本件無聲請停止執行之必要情形云云，經核係該第三
    人異議之訴有無理由之實體爭執問題，本件聲請停止執行事
    件自不予審究，併予敘明。
四、據上論結，本件抗告為有理由，依強制執行法第30條之1 、
    民事訴訟法第492 條，裁定如主文。
中    華    民    國    98    年    12    月    11    日
                            民事第一庭
                                審判長法官  黃金石
                                法      官  謝肅珍
                                法      官  林健彥
以上正本證明與原本無異。
如不服本裁定應於送達後10日內向本院提出再抗告狀（並按他造
當事人之人數附繕本），並繳納再抗告費新臺幣1,000 元。
再為抗告僅得以適用法規顯有錯誤為理由，並應委任律師為代理
人。
中    華    民    國    98    年    12    月    11    日
                                書  記  官  黃富美
附註：
抗告人之配偶、三親等內之血親、二親等內之姻親，或抗告人為
法人、中央或地方機關時，其所屬專任人員具有律師資格並經法
院認適當者，亦得為第三審代理人。
抗告人或其法定代理人具有律師資格者及前項情形，應於提起抗
告或委任時釋明之。


司法院資訊處製作；財團法人民間司法改革基金會備份。
